【裁判字號】    96,易,3409
【裁判日期】    970201
【裁判案由】    傷害
【裁判全文】
臺灣臺北地方法院刑事判決              96年度易字第3409號
公  訴  人  臺灣臺北地方法院檢察署檢察官
被      告  乙○○
上列被告因傷害案件，經檢察官提起公訴（96年度偵字第24287
號），本院判決如下：
    主  文
乙○○傷害人之身體，處拘役貳拾日，如易科罰金，以新臺幣壹
仟元折算壹日。
    事  實
一、乙○○於民國96年11月8日凌晨0時15分許，於飲酒後搭乘甲
    ○○人所駕計程車，欲在臺北市○○區○○街46號附近下車
    時，因甲○○無法找開乙○○所出新台幣千元鈔票之車資，
    而要求乙○○下車前往便利商店兌換時，因當時天候正下著
    雨，乙○○沒有意願，遂先與甲○○發生口角爭執，嗣後竟
    基於傷害之故意，出手毆打甲○○，致甲○○受有前額紅腫
    、臉頰及頸部多處紅腫瘀傷。
二、案經甲○○訴由臺北市政府警察局中山分局報告臺灣臺北地
    方法院檢察署檢察官偵辦。
    理  由
一、本件被告乙○○對於檢察官起訴書證據清單所提人證、物證
    之證據能力均不加以爭執，則該等證據自有證據能力，合先
    敘明。
二、上揭犯罪事實，業據被告於本院警詢、偵訊及審理時均坦承
    不諱，核與證人即告訴人甲○○於警詢、偵訊時之證述及現
    場目擊者簡士穎、黃順立、李俊彥證述之情節均相符，並有
    台安醫院診斷證明書在卷可稽，足見被告之自白核與事實相
    符，堪予採信。是本件事證明確，被告犯行堪以認定，應予
    依法論科。
三、核被告所為，係犯刑法第277條第1項之普通傷害罪。爰審酌
    ：(一)被告係五專畢業之學歷，以從事旅遊服務為業，智識程
    度非低；(二)被告與告訴人素不相識，竟因找車資之細故糾紛
    ，徒手毆打告訴人之犯罪動機、目的與手段；(三)被告所為造
    成告訴人受有前額紅腫、臉頰及頸部多處紅腫瘀傷之傷害，
    危害非輕；(四)被告於警詢、偵訊及本院審理時均能坦承犯行
    ，尚稱有悔意，係因無力賠償告訴人之損害，始未與告訴人
    達成和解之犯後態度等一切情狀，量處如主文所示之刑，並
    諭知易科罰金之折算標準。
據上論結，應依刑事訴訟法第284條之1、第299條第1項前段，刑
法第277條第1項、第41條第1項前段，刑法施行法第1條之1，判
決如主文。
本案經檢察官高怡修到庭執行職務。
中    華    民    國    97    年    2    月    1    日
                      刑事第六庭法  官  林孟皇
本正本證明與原本無異。
如不服本判決，應於判決送達後10日內向本院提出上訴狀（應抄
附繕本）。告訴人或被害人如對於本判決不服者，應具備理由請
求檢察官上訴，其上訴期間之計算係以檢察官收受判決正本之日
期為準。
                                書記官  宋德華
中    華    民    國    97    年    2    月    1    日
附錄本案論罪科刑法條全文：
中華民國刑法第277條（普通傷害罪）
傷害人之身體或健康者，處三年以下有期徒刑、拘役或一千元以
下罰金。
犯前項之罪因而致人於死者，處無期徒刑或七年以上有期徒刑；
致重傷者，處三年以上十年以下有期徒刑。


司法院資訊處製作；財團法人民間司法改革基金會備份。
